【裁判字號】    91,重訴,2187
【裁判日期】    920217
【裁判案由】    毒品危害防制條例
【裁判全文】
臺灣臺中地方法院刑事判決                      九十一年度重訴字第二一八七號
    公  訴  人  臺灣臺中地方法院檢察署檢察官
    被      告  戊○○  女  四.
    選任辯護人  林彥百律師
                周黛婕律師
                常照倫律師
    被      告  丁○○  男  四.
    選任辯護人  張居德律師
    被      告  丙○○  男  四.
    選任辯護人  游琦俊律師
右列被告等因毒品危害防制條例案件，經檢察官提起公訴（九十一年度偵字第一○三
五一號、第一四一二二號），本院判決如左：
    主  文
戊○○販賣第一級毒品，處無期徒刑，褫奪公權終身。扣案之海洛因參包（鑑餘淨重
計壹參陸肆點肆零公克），沒收銷燬之；扣案門號為0000000000號之行動
電話壹支、毒品外包裝參個（合計重五六．六四公克）及紙袋壹個均沒收。
丁○○幫助販賣第一級毒品，處有期徒刑拾年。0000000000號行動電話壹
支沒收。
丙○○共同運輸第一級毒品，累犯，處有期徒刑拾貳年。扣案之海洛因參包（鑑餘淨
重計壹參陸肆點肆零公克），沒收銷燬之；扣案毒品外包裝參個（合計重五六．六四
公克）及紙袋壹個均沒收。
    事  實
一、丙○○（原名陳癸堂）曾於民國八十六年間，因犯賭博罪，經臺灣彰化地方法院
    判處有期徒刑三月，併科罰金八千元確定，並於八十六年十月八日繳清罰金執行
    完畢。緣戊○○基於販賣第一級毒品海洛因營利之犯意，於民國九十一年五月二
    十三日二十三時許前某時，與年籍姓名不詳綽號「瘦董」之成年男子，約定在位
    於臺中市○○○○路之「麗池咖啡廳」會面，洽商戊○○向「瘦董」販入第一級
    毒品海洛因事宜。戊○○並為將販入之海洛因運輸至其位於彰化縣北斗鎮○○里
    ○○路三八二號之住處，而告知適在其住處之友人丙○○，委託丙○○駕車載其
    前往上址「麗池咖啡廳」販入並運輸第一級毒品海洛因，並期約給予丙○○報酬
    ，惟報酬金額尚未確定。詎丙○○明知上情，仍基於幫助戊○○販入第一級毒品
    海洛因及共同運輸第一級毒品海洛因之故意，於同日二十三時許，駕駛案外人李
    敦煌所有車牌號碼為八Ｌ─八五九五號之自用小客車，載同戊○○自彰化縣北斗
    鎮○○里○○路三八二號戊○○住處出發，經戊○○指引及沿途詢問，抵達「麗
    池咖啡廳」，「瘦董」亦隨後抵達。旋戊○○為確定「瘦董」所販售之第一級毒
    品海洛因品質，以決定是否依約定販入，乃於同年月二十四日零時五十三分許，
    以其所有之0000000000號行動電話，撥打丁○○所有之000000
    0000號行動電話，以「試茶版」為代號，請丁○○帶人幫助其試用第一級毒
    品海洛因，確認海洛因品質。丁○○明知戊○○係欲販入大量海洛因，以供販賣
    予他人營利，竟仍予應允，而基於幫助販賣第一級毒品海洛因之犯意，帶同年籍
    姓名不詳綽號「小惠」之成年女子，透過戊○○之指引，共同前往麗池咖啡廳。
    待丁○○帶同「小惠」於同日一時二十五分許抵達麗池咖啡廳後，「小惠」即持
    「瘦董」所提供之海洛因樣品，至該咖啡廳地下室之廁所內試用，經「小惠」表
    示其所試用之海洛因樣品之品質尚可後，戊○○與「瘦董」即達成以新臺幣（下
    同）二百萬元買賣海洛因之合意。戊○○、丙○○及「瘦董」三人並均即離開「
    麗池咖啡廳」，戊○○、丙○○均先進入上開丙○○所駛之八Ｌ─八五九五號自
    用小客車內，「瘦董」則在戊○○座位旁與戊○○洽談，旋「瘦董」即又下車，
    走進其所搭乘車號不詳之車輛內，戊○○亦持其所有裝有新臺幣（下同）二百萬
    元現金之黑色背包一只下車，進入「瘦董」所乘坐之車內，將上開黑色背包內之
    交易對價二百萬元交予「瘦董」後，又折返上開八Ｌ─八五九五號自用小客車內
    ，「瘦董」旋亦走至丙○○前開自用小客車副駕駛座旁，將第一級毒品海洛因三
    包（外部以「ＮＥＴ」牛皮紙袋包裝，合計淨重一三六四．四○公克）交予坐於
    副駕駛座之戊○○，由戊○○收受後放置於該車駕駛座右後方座位上，而以此方
    式販入第一級毒品海洛因。俟交易完成，丙○○即駕車載同戊○○，共同運輸上
    開毒品海洛因，欲返回彰化縣北斗鎮○○里○○路三八二號戊○○住處，惟因渠
    等上開交易海洛因之過程，業經監聽丁○○前述0000000000號行動電
    話之法務部調查局臺中市調查站調查員查悉，並跟監丁○○，而至麗池咖啡廳埋
    伏監視，乃於同日二時二十分許，在臺中市○○○路高速公路南屯交流道附近，
    為臺灣臺中地方法院檢察署檢察官指揮之調查局臺中市調查站、海巡署臺中查緝
    隊、臺中縣警察局刑警隊、豐原憲兵隊組成之專案小組幹員攔檢查獲，並在該自
    用小客車內扣得上開第一級毒品海洛因三包（合計淨重一三六四．四○公克）、
    門號0000000000號行動電話一支及上開紙袋一個。
二、案經臺灣臺中地方法院檢察署檢察官指揮及調查局臺中市調查站、海巡署臺中查
    緝隊、臺中縣警察局刑警隊、豐原憲兵隊報告臺灣臺中地方法院檢察署檢察官偵
    查起訴。
    理  由
一、訊據被告丙○○固對於右揭駕駛車號為八Ｌ─八五九五號之自用小客車，搭載被
    告戊○○，自彰化縣北斗鎮○○里○○路三八二號戊○○住處，前往上址「麗池
    咖啡廳」與「瘦董」會面後，丁○○即帶一位女子至該咖啡廳會合，旋該女子即
    離開座位。俟其與戊○○一起返回八Ｌ─八五九五號之自用用小客車後，戊○○
    又攜帶前開黑色背包至「瘦董」乘坐之車內，待戊○○回到其所駛之車內，扣案
    之海洛因亦放置在車內後，其即駕車搭載戊○○欲返回戊○○上址住處，惟至臺
    中市○○○路高速公路南屯交流道附近，即為警調人員攔檢查獲，並在車內扣得
    上開海洛因三包等事實坦承不諱；被告戊○○固對於右揭搭乘丙○○所駛之自用
    小客車，至麗池咖啡廳，待「瘦董」亦到該咖啡廳後，其有撥打電話予丁○○聯
    絡，並以「試茶版」為由，邀丁○○至麗池咖啡廳，之後丁○○即帶同一女子至
    該咖啡廳與渠等會合，旋該女子有離開座位一會兒，之後其有進入「瘦董」車內
    ，再返回丙○○車內，一起返回其上址住處，迨至臺中市○○○路高速公路南屯
    交流道附近，即為警調人員攔檢查獲等事實供承不諱；被告丁○○固對於右揭戊○○撥打其所有之0000000000號行動電話，以「試茶版」為由，邀其
    至麗池咖啡廳，伊即帶一名女子至該咖啡廳與戊○○會合，當時「瘦董」亦在場
    等事實自白不諱。惟被告丙○○、戊○○、丁○○三人均矢口否認有何違反毒品
    危害防制條例犯行，被告丙○○辯稱：伊不知戊○○至麗池咖啡廳係要向「瘦董
    」購買海洛因，亦不知車內所放之紙袋內裝有海洛因云云；被告戊○○辯稱：九
    十一年五月二十三日當天，是丙○○稱要到臺中喝咖啡，伊剛好肚子餓，即一同
    前往麗池咖啡廳。因伊在臺中只有丁○○一個朋友，乃打電話邀丁○○至麗池咖
    啡廳喝咖啡。伊在電話中對丁○○說「試茶版」意思是這裏有茶葉，請丁○○過
    來試，但當天伊並未帶茶葉至麗池咖啡廳。伊在為警查獲前一天，確實有購進一
    批價值約六萬元之茶葉。且伊在電話中所說之「軟的」意思是春茶泡出來比較青
    ，比較軟云云；被告丁○○則辯稱：九十一年五月二十三日其駕車經過感覺真好
    茶藝館，看見正要進去該茶藝館應徵之女子「青青」，覺的面熟，即邀「青青」
    一起去喝咖啡。之後戊○○才打電話予伊，問伊是否有空，伊問戊○○要做何事
    ，戊○○說在臺中喝咖啡，叫伊過去，因伊有請戊○○代為簽賭六合彩，且該期
    有贏彩金，伊心想戊○○會帶彩金過來予伊，乃帶「青青」一同前往。當天戊○○是叫伊出來試茶葉，戊○○之前即有提到要買茶葉，要請伊試。伊平時即有喝
    茶，什麼茶都喝。云云。惟查：
（一）右揭被告戊○○與丙○○二人係如何自上址戊○○住處共同駕車前往「麗池咖
      啡廳」與「瘦董」會合，之後被告戊○○即撥打電話予被告丁○○，請被告丁○○帶人至該咖啡廳「試茶版」，旋被告丁○○即帶同「小惠」，透過戊○○
      指示地點，而一起抵達該咖啡廳與被告戊○○、丙○○及「瘦董」會合，一起
      坐在該咖啡廳室外之圓桌上，之後「小惠」即持「瘦董」交付之海洛因樣品，
      至該咖啡廳地下室之廁所內試用，再回至上開圓桌，表示可用後，丙○○即回
      到其所駕駛之自用小客車內等候，「瘦董」與戊○○並即為上開海洛因之交易
      ，俟交易完成，被告丙○○即駕車載戊○○欲返回戊○○上址住處，惟在臺中
      市○○○路高速公路南屯交流道附近，即為跟監之調查員攔檢，並在車內扣得
      上開裝有海洛因三包之紙袋等情，業據被告丙○○於法務部調查局臺中市調查
      站調查員詢問時、檢察官偵查中及本院調查、審理中直承在卷，核與被告丁○○於九十一年七月十九日本院訊問時所供：（(九十一年五月二十三日晚上)
      你們 (即丁○○與小惠)到咖啡廳做何事？）我們是去那裏試海洛因。」、「
      （戊○○怎麼會叫你去試海洛因？）因為他知道我妹妹之朋友青青有在吸海洛
      因，所以我才會帶她一起去。」、「（她如何拿海洛因給你試？）她不是拿給
      我試，是拿給那個女子試。」、「是以煙盒外層之塑膠膜包著。」等語（見本
      院九十一年度聲羈字第四二二號刑事卷宗）等語；證人即現場專案小組調查員
      乙○○於偵中結證稱：「．．於二十四日凌晨快一點時他們（即丁○○與姓名
      年籍不詳之「小惠」），一同前往臺中市麗池咖啡廳，而據我們監聽現譯反應
      為戊○○打電話給丁○○稱：有沒有人可以試茶版（即毒品之樣本），我們研
      判可能會有交易毒品情形，所以也繼續跟到麗池咖啡廳，．．後來在一點半左
      右，「小惠」就離開座位，到地下室的洗手間，而其他人繼續在座位聊天，我
      當時也有隨一名同事跟「小惠」到地下室，她在廁所內待了約二、三十分鐘，
      ．．我見到「小惠」自地下室上來回到座位，她有跟丁○○、戊○○交談，不
      久他們便起身離開，戊○○與丙○○先離開回到車上，丙○○坐於駕駛座，戊○○坐於駕駛座旁邊。．．」等語、於本院訊問時結證稱：本件監聽之電話號
      碼係00000000000號，監聽之對象係丁○○，伊在麗池咖啡廳監控
      時，看到被告等人在門口旁邊之位子上交談，其中有一位女子有至地下室，伊
      有跟進去，地下室只有一間廁所，有人在使用中，伊有敲門，但都沒有人回應
      等語情節相符，並有監聽譯文（見九十一年度偵字第一○三五一號偵查卷第一
      八六頁至一九○頁）、檢察官勘驗錄影帶之勘驗筆錄（見同偵查卷第二三六頁
      ）各一份在卷可稽，且經檢察官及本院提示九十一年五月二十三日及同年月二
      十四日之監聽譯文結果，被告戊○○、丁○○二人對該監聽譯文所載，確為渠
      二人之對話內容乙節，亦均直承屬實。且查，被告戊○○於九十一年五月二十
      四日凌晨零時五十三分許，以其所有之0000000000號行動電話撥打
      丁○○所有之0000000000號行動電話，邀丁○○帶人以「試茶版」
      為代號，幫助其試用毒品確認品質以助成販入，並於同日一時二十五分許以電
      話為丁○○指路等情，有卷附雙向通聯記錄、通訊監察作業錄音帶及譯文報告
      表內所載：「（戊○○，以下簡稱黃）我跟你說，你那邊有人嗎？（丁○○，
      以下簡稱陳）什麼人？（黃）我這邊也有那個，也要給他看看─茶版仔，我跟
      你說．．（陳）（笑）你不是在喝咖啡？」及「（陳）我到了啊。（黃）從醉
      鴛鴦旁邊那個紅綠燈彎進來」等語可按，其中所指之「茶版仔」實為第一級毒
      品海洛因樣品之意，除據專家證人甲○○具結證稱：「依我長期的工作經驗及
      接受之訓練，毒販於電話通訊中，為規避查緝，常會約定如茶葉、糖果、男生
      、女生、硬的、軟的等術語，茶葉術語一般常用於安非他命，有時也會指海洛
      因；．．而一般毒販交易前之試樣品即稱為試版子，之後為規避查緝，更進一
      步改稱為試茶版」等語在卷，復與證人乙○○具結證稱經長期跟監並未發現戊○○、丁○○有從事茶葉買賣等情相符，再核諸被告戊○○、丁○○於偵審中
      均供承當日並無帶任何茶葉到場，及「小惠」確至地下室試用海洛因樣品等情
      ，亦足證渠二人所使用之「茶版仔」代號，確屬海洛因之代號無疑。又右揭被
      告戊○○及「瘦董」如何交付現金與海洛因之過程，亦經證人即調查員甲○○
      於偵查中具結證稱：「．．「瘦董」走到車邊與戊○○交談，不久戊○○拿背
      包下車後與「瘦董」進入另一部轎車，不到二分鐘戊○○獨自下車走回八Ｌ─
      八五九五號自小客車之原坐位，不久「瘦董」就自前揭轎車拿一個牛皮紙袋到
      八Ｌ─八五九五號自小客車交給戊○○，．．」等語、於本院訊問時結證稱：
      當初計有四個監控點，最主要的監控點是麗池咖啡廳的出入口，只有這個地方
      有攝影，當時乙○○有到裏面了解情形，當時伊看到戊○○、丙○○一前一後
      走出麗池咖啡廳，戊○○、丙○○上去他們原來所開的車子，丙○○坐在駕駛
      座，戊○○坐在駕駛座旁之位子（即駕駛座右側），之後「瘦董」走到右駕駛
      座與戊○○交談，然後瘦董走進瘦董原所搭乘的車子，戊○○也跟著進去，約
      過二、三分鐘，戊○○又回到丙○○的車內，坐在駕駛座右側，「瘦董」並拿
      出一包東西交給戊○○，之後丙○○與戊○○即駕車離開，因為該車欲駛上高
      速公路，伊等調查員即在丙○○與戊○○上高速公路前攔下該車，並在該車內
      查獲扣案之海洛因等語，核與被告丙○○於本院審理中供稱：「（當天回去前
      ，戊○○有無到瘦董的車內？）有，時間約幾分鐘，．．，是她自己過去的，
      我沒有叫她進車內。」、「（她當時是否有背一個黑色包包進去？）是。」等
      語；及被告戊○○於九十一年十月三十一日本院訊問時所供：那天「瘦董」有
      來到伊旁邊講話，當時伊在車內副駕駛座上，「瘦董」有自伊坐位後之車門進
      入車內，當日伊也有上「瘦董」的車內等語情節相符。至被告戊○○雖於九十
      一年十月三十一日本院訊問時辯稱：「（為何上「瘦董」的車？）跟他謝謝，
      咖啡是他請的，『我自己要上去他的車子』，他坐在車子的後面右邊的位子，
      我跟他說有空再來我家坐、打麻將，跟他說謝謝，只有說這樣而已。」云云、
      於本院審理中辯稱：「（有無跟他（即瘦董）進入瘦董車內？）我是從左邊的
      門敲門，他（即「瘦董」）坐在右後座，他把門打開，基於安全問題，我進入
      車內一下下，下車後，我沒有帶東西下來。」云云，惟其此部分辯詞，核與其
      於九十一年九月十一日偵查中所辯：「之後，『丙○○要我向他朋友「瘦董」
      說謝謝，並打招呼說要回去了』，於是我就下車走到「瘦董」停於咖啡廳前的
      車子，當時「瘦董」坐在後座的右邊，我當時敲他的後窗，因為沒有反應，之
      後，「瘦董」將其車門打開，我便將門拉開，坐入車內，向他說謝謝，之後就
      離開該車．。」云云（見九十一年度第一○三五一號偵查卷，第二四六頁背面
      ）不符，並與證人甲○○及被告丙○○所陳：戊○○進入「瘦董」之車內有幾
      分鐘之久等語不符。參以，被告戊○○既始終辯稱其之前並不認識「瘦董」云
      云，則衡情，其與「瘦董」既係第一次見面，其找「瘦董」之目的僅在向「瘦
      董」說謝謝，則其儘可在車外向「瘦董」道謝即可，又豈須大費週章，進入車
      內向「瘦董」致謝後，旋又走出車外，被告戊○○此部分辯詞，要難採信。再
      佐以本件係因調查員監聽被告丁○○電話，得悉被當戊○○請被告丁○○帶人
      至麗池咖啡廳「試茶版」即海洛因後，始查獲本案，則被告戊○○苟非當日欲
      向「瘦董」購買海洛因之人，其豈有邀被告丁○○前往試海洛因樣品之理，因
      此被告戊○○辯稱：當日伊並未向「瘦董」購買海洛因云云，亦難憑採。再被
      告戊○○於九十一年五月二十四日法務部調查局臺中市調查站調查員詢問時，
      先係辯稱：「（除你與丙○○外，尚有何人一起（在麗池咖啡廳）喝咖啡？）
      只有我們二人，沒有別人。」云云（見九十一年度第一○三五一號偵查卷第十
      七頁）；旋於同日檢察官訊問時，復供稱：「於（麗池）咖啡廳時，丙○○又
      找來二男一女，我均不認識他們，我不知他們如何稱呼，．．，至於二男一女
      何時離開，我不知道。」云云（見同上偵查卷第四○頁）；嗣於九十一年六月
      二十日檢察官訊問時（見同上偵查卷第一七○頁以下），初又辯稱：「當天在
      場除我與丙○○外，還有一個男子，應是丙○○的朋友，之後又有一男一女前
      來，至於一男一女何人找來的，我不知道。」、「（一男一女是否認識，該男
      子是否相片上之人？）（提示）就是相片上的男子，但我不認識他。」、「（
      當時有與現場的人聊天？）我們都未自我介紹，而丙○○也沒有介紹他們給我
      認識，那三人我都沒有見過。」云云，待檢察官訊以：「九十一年五月二十四
      日凌晨零時五十三分許，妳有無打0000000000號行動電話？」後，
      被告戊○○始坦承有撥打電話，並供稱：伊在相片上指認之男子，其實伊認識
      ，該男子有帶一女子前來等語，待檢察官提示九十一年五月二十四日零時五十
      三分通訊監察譯文後，其並改稱當日是要被告丁○○來看茶葉，因為丁○○曾
      向其表示要買茶葉，其買了二十五斤茶葉，所以才叫丁○○來試云云（同日偵
      訊筆錄）；復又改稱：當日係伊電邀丁○○在麗池咖啡廳喝咖啡，丁○○說渠
      剛好有茶版仔要讓伊試，到場後渠本來要拿茶葉出來，但因伊不懂茶葉，所以
      就沒有拿出來試；伊以前有拿茶給丁○○，但未親自收錢，丁○○也有賣茶給
      自己（九十一年七月九日偵訊筆錄）云云，有各該筆錄在卷可憑。是被告戊○○苟真係單純要叫被告丁○○至麗池咖啡廳一起喝咖啡，則其儘可於電話中直
      接告知被告丁○○即可，豈有於未帶茶葉至現場之情形下，以請被告丁○○帶
      人來「試茶版」為由，邀被告丁○○至現場；而渠等於電話中所稱之「茶版」
      苟真係「茶葉」，而非「海洛因」，則現場豈會只有「海洛因」，而無「茶葉
      」之理；被告丁○○又豈有於本院訊問時直承：伊帶女子至該處試海洛因等語
      之理；而被告戊○○亦可坦然供陳：曾請丁○○至麗池咖啡廳試茶葉云云，又
      何須先係完全否認有「瘦董」、被告丁○○及「小惠」在場，之後雖承認「瘦
      董」、被告丁○○及「小惠」亦在場，惟又否認認識被告丁○○，凡此，均足
      徵被告戊○○、丁○○二人辯稱：「試茶版」，是試茶葉之意云云，委無可採
      。
（二）被告戊○○並無施用第一級毒品海洛因，已經其於偵審中供明在卷，且被告戊○○為調查員查獲後，經採集其尿液，送請臺中縣衛生局鑑驗結果，確未檢出
      嗎啡類及安非他命類反應，有該局出具之檢驗尿水報告書一紙在卷可考（見九
      十一年度偵字第一有○二七號偵查卷第十九頁）。是被告戊○○既無施用毒品
      海洛因，其竟一次購入價值達二百萬元，淨重多達一三六四．四○公克之海洛
      因，且在販入該等海洛因前，慎重的先請丁○○帶有施用海洛因習慣之人，前
      來試用海洛因品質，則其顯係基於販賣該等海洛因以營利之故意，而販入扣案
  之海洛因甚明。又販賣海洛因係屬重罪，為海洛因交易之人，為海洛因交易時
      ，為恐遭警查獲，均極為小心、隱密，衡情，渠等為海洛因交易時，端無讓不
      知情之人在現場參與，增加為警查獲風險之理，且被告丁○○苟非事前即知悉
      被告戊○○係為販賣，始一次大量販入第一級毒品海洛因，而具有幫助被告戊○○為販賣海洛因營利而販入海洛因之犯意聯絡，則渠二人豈須於電話中，謹
      慎的以「試茶版」為代號，避免為警監聽發覺，被告丁○○並能帶「小惠」前
      往試用海洛因品質；被告丁○○與戊○○二人，又豈能不須於電話中解釋，即
      均知以「試茶版」為代號，並了解「「試茶版」之意義。再佐以被告戊○○苟
      係為自己施用而購買海洛因，則其當係自己試用海洛因，以了解是否適合自己
      施用，當無請被告丁○○帶有施用海洛因習慣之人前來代戊○○適用海洛因品
      質之理，而被告丁○○行為時，為年滿四十一歲智識成熟之成年男子，對此自
      難諉為不知，因此，被告被告丁○○對於被告戊○○購入海洛因之目的，並非
      供己施用，且係一次購入大量海洛因，以供販賣之用一節，顯然知之甚明。再
      佐以，被告戊○○如非係一次購買大量之海洛因，「瘦董」當無容任戊○○通
      知他人，前來試用海洛因，增加為警查獲風險之理；及被告戊○○在購入海洛
      因之前，竟須請丁○○請人至交易現場試用海洛因，足見戊○○係一次購入大
      量之海洛因，並因自己並未施用海洛因，為免受騙，遭受重大損失，始須請丁○○帶人至交易現場試用海洛因，確認海洛因品質，被告丁○○對此亦難諉為
      不知一節，益證被告丁○○對於被告戊○○係基於販賣之目的，而一次購入大
      量之海洛因無疑。從而，被告戊○○係為販賣而販入海洛因，及被告丁○○明
      知此情，仍帶同「小惠」至現場為被告戊○○試用海洛因品質，幫助被告戊○○為販賣而販入海洛因，均堪認定。
（三）被告丙○○雖於本院審理中辯稱：伊不知戊○○係向「瘦董」購買毒品海洛因
      云云。惟被告戊○○請被告丙○○開車載被告戊○○至臺中市購買毒品，而應
      允要給被告丙○○一些零用供作報酬，已經被告丙○○於法務部調查局臺中市
      調查站調查員詢問時，供明在卷（見九十一年度偵字第一○三五一號，第六頁
      背面），且被告丙○○對於被告戊○○係至臺中試海洛因品質乙節，知之甚明
      ，亦經被告丙○○於偵查中供稱：「．．，後來她（即被告戊○○）稱要去臺
      中試東西，我知道是要試毒品海洛因，．．。」等語在卷（見同上偵查卷，第
      三七頁背面）。參之販賣海洛因係屬重罪，為海洛因交易之人，為海洛因交易
      時，為恐遭警查獲，均極為小心、隱密，衡情，渠等為海洛因交易時，端無讓
      不知情之人在現場參與，增加為警查獲風險之理，亦如前述，則被告丙○○對
      於被告戊○○係為購買海洛因而至麗池咖啡店一節，自係知之甚明。又被告丙○○對於被告戊○○攜帶現金二百萬元至現場一節，及被告戊○○係請被告丁○○帶人至現場代為試用海洛因等情，均有所知悉，亦據被告丙○○供陳明確
      ，則被告丙○○對於被告戊○○係為販賣而販入海洛因，自係知之甚詳，其明
      知此節，猶駕車搭載被告戊○○前往販入海洛因，則其具有幫助被告戊○○販
      賣海洛因之故意即明。至被告丙○○雖另辯稱：伊不知紙袋內裝有海洛因云云
      。惟被告丙○○於本院九十一年九月十七日本院訊問時供稱：（你既然知道他
      們試的是海洛因，為何不知道袋子裏面裝的是海洛因？）「．．，他們試的時
      候我就知道那是海洛因，我把袋子打開是多餘的，．．。」等語，是就被告丙○○上開供詞，再佐以被告戊○○與「瘦董」為海洛因交易時，被告丙○○既
      始終在場，而對交易過程均有見聞，則其對「瘦董」交予被告戊○○之物品，
      即為被告戊○○購入之海洛因，自亦知之甚詳一情，益證被告丙○○確係明知
      扣案紙袋內所裝者即係被告戊○○購入之毒品海洛因，而猶與被告戊○○共同
      運輸該海洛因無疑。
（四）扣案之白色粉狀物品三包，經送法務部調查局鑑定結果，確為第一級毒品海洛
      因（合計淨重一三六四．四○公克，包裝重五六．六四公克，純度百分之七十
      六．五五，純質淨重一０四四．四五公克），有法務部調查局九十一年五月二
      十四日中緝字第０九一六０五０五九九０號鑑定通知書一紙及照片一張附卷可
      按。此外，尚有卷附之門號0000000000號、0000000000
      號行動電話雙向通聯紀錄、門號0000000000號行動電話通訊監察作
      業譯文、麗池咖啡廳現場相關位置圖、臺灣臺中地方法院檢察署通訊監察書各
      一份及扣案之門號0000000000號行動電話手機一支、黑色背包一只
      足資佐證。綜上所述，被告戊○○、丁○○及丙○○三人所辯，均係事後圖卸
      刑責之詞，尚難採信。本件事證明確，被告戊○○、丁○○、丙○○三人犯行
      ，均堪認定。
二、按販賣毒品罪，不以販入之後復行賣出為構成要件，祇須以營利為目的將毒品販
    入或賣出，有一於此，其犯罪即經完成（最高法院八十九年台上字第三四三四號
    判決要旨參照）。又按運輸毒品行為，係指一切轉運與輸送毒品之情形而言，不
    論係自國外輸入或國內各地間之輸送，凡將毒品由甲地運輸至乙地，均屬之。此
    與懲治走私條例之私運管制物品進口罪，須有自國外私運管制物品進入國境之情
    形有別（最高法院八十三年度台覆字第三○九號判決意旨參照）。是核被告戊○○所為，係犯毒品危害防制條例第四條第一項之販賣第一級毒品海洛因罪及同條
    項之運輸第一級毒品海洛因罪；被告丁○○所為，係犯刑法第三十條、毒品危害
    防制條例第四條第一項之幫助販賣第一級毒品海洛因罪；被告丙○○所為，係犯
    刑法第三十條、毒品危害防制條例第四條第一項之幫助販賣第一級毒品海洛因罪
    及毒品危害防制條例第四條第一項之運輸第一級毒品海洛因罪。被告戊○○持有
    第一級毒品之低度行為，應為販賣第一級毒品及運輸第一級毒品之高度行為所吸
    收；被告丙○○持有第一級毒品之低度行為，應為運輸第一級毒品之高度行為所
    吸收，均不另論以持有毒品罪。再被告丙○○既有為運輸第一級毒品海洛因之構
    成要件行為，則其應屬運輸第一級毒品海洛因之正犯，檢察官誤認被告右揭運輸
    第一級毒品海洛因行為，係犯刑法第三十條、毒品危害防制條例第四條第一項之
    幫助運輸第一級毒品海洛因罪嫌云云，尚有未合，惟其起訴之犯罪事實既屬同一
    ，本院自應予以審理，附此敘明。被告戊○○與被告丙○○二人間，就上開運輸
    第一級毒品海洛因罪行，具有犯意之聯絡與行為之分擔，均為共同正犯。被告戊○○所犯上開販賣第一級毒品罪及運輸第一級毒品罪二罪；及被告丙○○所犯上
    開運輸第一級毒品罪及幫助販賣第一級毒品罪二罪間，各具有方法結果之牽連關
    係，均為牽連犯，均應依刑法第五十五條規定，就被告戊○○部分從一重之販賣
    第一級毒品海洛因罪（被告戊○○部分）處斷；就被告丙○○部分從一重之運輸
    第一級毒品海洛因罪論處。（最高法院七十三年度臺覆字第一七號判例意旨參照
    ）。被告丁○○幫助被告戊○○犯上開販賣第一級毒品海洛因罪，為從犯，茲衡
    諸其犯罪情節，並按正犯之刑減輕之。被告丙○○前於八十六年間，因犯賭博罪
    ，經臺灣彰化地方法院判處有期徒刑三月，併科罰金八千元確定，並於八十六年
    十月八日繳清罰金執行完畢，有臺灣臺中地方法院檢察署刑案資料查註紀錄表及
    臺灣高等法院被告全國前案紀錄表各一份附卷可憑，其於受有期徒刑執行完畢後
    五年以內，再犯本件有期徒刑以上之罪，為累犯，因其所犯係法定本刑為死刑或
    無期徒刑之罪，依法不得加重。又被告丙○○雖有共同運輸第一級毒品海洛因犯
    行，惟其僅係負責駕車與被告戊○○共同載運前述第一級毒品海洛因，所參與之
    犯罪情節較被告戊○○為輕，倘科以其法定最低度之刑，猶嫌過重，本院衡其犯
    罪情狀，認為若科處無期徒刑，在客觀上足以引起一般人同情，爰依刑法第五十
    九條規定，酌量減輕其刑。爰分別審酌被告戊○○自己並不施用毒品，竟為圖牟
    利，販賣足以使購買施用者導致精神障礙、性格異常，甚至造成生命危險之生理
    成癮性及心理依賴性，戕害國民身心健康至鉅之第一級毒品海洛因，且所販入之
    海洛因重量淨重多達一三六四．四○公克；被告丁○○、丙○○二人均明知被告
    戊○○係為販賣而購入大量之第一級毒品海洛因，竟猶幫助被告戊○○販入第一
    級毒品海洛因，被告丙○○且與被告戊○○共同運輸第一級毒品；被告戊○○尚
    未售出第一級毒品、即為警查獲；及被告戊○○、丁○○二人犯罪後始終飾詞圖
    卸刑責、被告丙○○曾於警詢及偵審中供承部分犯行之態度等一切情狀，分別量
    處如主文所示之刑，併就被告戊○○所處無期徒刑，依刑法三十七條第一項規定
    ，宣告褫告奪公權終身。扣案之第一級毒品海洛因三包（合計淨重一三六四．四
    ○公克）應依毒品危害防制條例第十八條第一項前段規定，宣告沒收銷燬之。扣
    案之毒品外包裝（重五六．六四公克）及紙袋一個，既係用於包裹毒品，防其裸
    露、潮濕，便於帶，即係供被告戊○○販賣毒品及被告戊○○與丙○○共同運
    輸毒品所用之物，應依毒品危害防制條例第十九條第一項前段之規定宣告沒收之
    （最高法院九十一年度臺上字第二○六二號、八十九年度臺上字第四五三一號判
    決意旨參照）。又扣案之0000000000號行動電話一支，係被告戊○○
    供販入第一級毒品海洛因所用之物，業如前述，且該支行動電話復為被告戊○○
    所有，復經被告戊○○供明在卷，亦應依毒品危害防制條例第十九條第一項前段
    之規定宣告沒收之。又前揭被告丁○○所有供犯幫助販賣第一級毒品海洛因犯行
    所用之0000000000號行動電話一支，雖未扣案，被告丁○○且供稱業
    已遺失云云，惟經查，既無積極證據足認該支行動電話確已滅失，即仍應依毒品
    危害防制條例第十九條第一項前段之規定宣告沒收之。至扣案之行動電話000
    0000000號及0000000000號各一支雖係被告戊○○所有；扣案
    之0000000000號行動電話一支，雖係被告丙○○所有，惟經查既無積
    極證據足認該等行動電話，係供被告戊○○及丙○○二人供犯本案所用之物，即
    不得予以宣告沒收。再扣案之黑色背包一個，雖係被告戊○○所有供裝上開現金
    所用之物，惟核尚非直接供被告戊○○販入毒品海洛因所用之物，亦不予宣告沒
    收（最高法院五十一年度臺非字第十三號判例意旨參照）。再所謂幫助犯係指就
    他人之犯罪加以助力，使其易於實施之積極的或消極的行為而言。其犯罪態樣與
    實施犯罪之正犯有異，其所處罰者，乃其提供助力之行為本身，而非正犯實施犯
    罪之行為。因此幫助犯不適用責任共同之原則，對正犯所有供犯罪所用或因犯罪
    所得之物，勿庸併為沒收之宣告（最高法院八十九年度臺上字第六九四六號、八
    十八年度臺上字第六二三四號、八十六年度臺上字第六二七八號判決意旨參照）
    。是就被告戊○○販賣第一級毒品犯行部分，所應沒收銷燬（海洛因部分）及應
    沒收之物，就被告丁○○部分，即無庸為沒收銷燬（海洛因部分）及沒收之宣告
    。又扣案門號為0000000000號之行動電話一支，雖係供被告戊○○販
    賣海洛因所用之物，惟並非供被告戊○○與被告丙○○二人共同運輸第一級毒品
    所用之物，則就被告丙○○部分，即不得就扣案門號為0000000000號
    之行動電話一支予以宣告沒收，均併此敘明。
據上論斷，應依刑事訴訟法第二百九十九條第一項前段，毒品危害防制條例第四條第
一項、第十八條第一項前段、第十九條第一項前段，刑法第十一條前段、第二十八條
、第五十五條、第四十七條、第三十條第一項、第二項、第五十九條、第三十七條第
一項，判決如主文。
中      華      民      國    九十二    年      二      月   十七     日
                                  臺灣臺中地方法院刑事第三庭
                                  審判長  法  官    劉  錫  賢
                                          法  官    朱  光  國
                                          法  官    江  奇  峰
右正本證明與原本無異。
如不服本判決，應於送達後十日內向本院提出上訴狀（須附繕本），上訴於台灣高等
法院台中分院。
                                          書記官
中      華      民      國    九十二    年      二      月     十七     日
附錄論罪科刑法條
毒品危害防制條例第四條第一項：
製造、運輸、販賣第一級毒品者，處死刑或無期徒刑；處無期徒刑者，得併科新台幣
一千萬元以下罰金。


司法院資訊處製作；財團法人民間司法改革基金會備份。
